臺灣臺中地方法院刑事判決
111年度易字第1870號
公  訴  人  臺灣臺中地方檢察署檢察官
被      告  林晟光




上列被告因竊盜案件，經檢察官提起公訴（111年度偵字第31977
號、第33424號、第33741號、第34266號），因被告於準備程序
中就被訴事實為有罪之陳述，本院裁定進行簡式審判程序，判決
如下：
    主    文
林晟光犯如附表「罪名及宣告刑」欄所示之罪，各處如附表「罪
名及宣告刑」欄所示之刑。應執行有期徒刑貳年。
沒收部分併執行之。
    犯罪事實
一、林晟光意圖為自己不法之所有，基於竊盜之犯意，分別於附
    表所示之時間、地點及方式，竊取如附表所示之物。
二、案經徐瑋辰訴由臺中市政府警察局烏日分局、張致和訴由臺
     中市政府警察局第六分局、黃意如訴由臺中市政府警察局
    大雅分局，廖志民訴由臺中市政府警察局第五分局報告臺灣
    臺中地方檢察署檢察官偵查起訴。
    理    由
一、本件被告林晟光所犯係死刑、無期徒刑、最輕本刑為3年以
    上有期徒刑以外之罪，其於準備程序中就被訴事實為有罪之
    陳述，經告知簡式審判程序之旨，並聽取當事人之意見後，
    本院合議庭認為適宜行簡式審判程序，爰依刑事訴訟法第27
    3條之1第1項規定裁定由受命法官獨任進行簡式審判程序。
    又簡式審判程序之證據調查，依刑事訴訟法第273條之2規定
    ，不受同法第159條第1項審判外陳述排除之限制，故卷內所
    列之各項證據，自得作為證據，先予敘明。
二、上開犯罪事實，業據被告坦承不諱，核與告訴人徐瑋辰、張
    致和、黃意如、廖志民證述相符，並有員警職務報告、現場
    圖、現場蒐證照片、受理各類案件紀錄表、受(處)理案件證
    明單、偵查情形報告表、監視器錄影畫面翻拍照片、車輛租
    賃契約書等附卷可查，足認被告自白與事實相符，本案事證
    明確，被告犯行堪以認定，應依法論罪科刑。
三、論罪科刑
　㈠按刑法第321條第1項第2款規定將「門扇」、「牆垣」、「其
    他安全設備」並列。則所謂「門扇」應專指門戶而言，指分
    隔住宅或建築物內外之出入口大門而言。而所謂「其他安全
    設備」，指門扇、牆垣以外，依社會通常觀念足認為防盜之
    一切設備者，而窗戶本具有防盜之作用，應屬刑法第321條
    第1項第2款所定之其他安全設備；另按刑法第321條第1項第
    2款所謂「毀」係指毀損，稱「越」則指踰越。行為人毀損
    或踰越門扇、牆垣或安全設備，即屬該當（最高法院25年上
    字第4168號、45年台上字第1443號、55年台上字第547 號判
    例要旨參照）。查被告為如附表編號1、2、4所示竊盜犯行
    時，均係自等處所之窗戶或維修孔進入，而窗戶或維修孔並
    非用以隔開住宅或建築物內外之出入口大門，故該窗戶僅屬
    門扇、牆垣以外之其他安全設備。是核被告如附表所為，均
    係犯刑法第321條第1項第2款之加重竊盜罪。
　㈡被告所犯上開各罪間，犯意各別，行為互殊，應分論併罰。
　㈢被告前於民國97年間，因施用毒品案件，經臺灣高雄地方法
    院97年度審訴字第882號判決判處有期徒刑8月、4月確定（
    下稱第1案）；98年間，因竊盜案件，經本院98年度易字第1
    83號判決判處有期徒刑9月，共4罪、8月，共12罪確定（下
    稱第2案）；97年間，因竊盜案件，經本院97年度易字第444
    1號判決判處有期徒刑1年2月確定（下稱第3案）；98年間，
    因竊盜案件，經本院97年度易字第4511號判決判處有期徒刑
    8月確定（下稱第4案）；98年間，因竊盜案件，經本院98年
    度易字第4591號判決判處有期徒刑9月、7月確定（下稱第5
    案）；98年間，因竊盜案件，經本院98年度易字第1203號判
    決判處有期徒刑9月，共3罪、7月確定（下稱第6案）；98年
    間，因竊盜案件，經本院98年度易字第1518號判決判處有期
    徒刑9月，共3罪、6月確定（下稱第7案）；98年間，因施用
    毒品案件，經本院98年度訴字第251號判決判處有期徒刑10
    月、7月確定（下稱第8案）；98年間，因竊盜案件，經臺灣
    桃園地方法院98年度審易字第286號判決判處有期徒刑10月
    確定（下稱第9案）。上開第1、3、4、5案，經本院98年度
    聲字第549號裁定定應執行有期徒刑3年8月，上開第2、6、7
    、8、9案，經本院98年度聲字第5427號裁定定應執行有期徒
    刑8年6月。又於107年間，因竊盜案件，經本院107年度中簡
    字第2454號判決判處有期徒刑5月確定；又於108年間，因竊
    盜案件，經本院108年度易字第317號判決處有期徒刑5月確
    定，上開2案，經本院108年聲字第2325號裁定定應執行有期
    徒刑8月確定。被告入監執行上開各案件，於106年11月27日
    假釋出監，所餘刑期付保護管束，於110年6月11日保護管束
    期滿未經撤銷，所餘刑期視為執行完畢一節，有臺灣高等法
    院被告前案紀錄表1份為憑，其於受有期徒刑執行完畢後5年
    內，再因故意犯本案有期徒刑以上之罪，皆為累犯，均應依
    刑法第47條第1項規定加重其刑。
　㈣爰審酌被告：素行不良，曾多次因竊盜案件經法院判決確定
    ，此有上開前案紀錄表在卷可參；正值青壯，身體健全，不
    思以正當途徑獲取財物，竟於短時間內數次竊取他人之財物
    ，侵害他人財產權，足見其法治觀念薄弱；迄今未與告訴人
    4人達成和解，彌補其所造成之損害；所竊物品價值非低；
    犯後坦承犯行，態度尚佳；行竊手段尚稱和平；自陳教育程
    度為國中肄業、工作為系統櫃師傅之智識程度及生活狀況等
    一切情狀，分別量處如主文所示之刑並衡酌本案被告所犯各
    罪侵害法益之異同、對侵害法益之加重效益及時間、空間之
    密接程度，而為整體評價後，定其應執行之刑。
　㈤被告為本案犯行而竊得如附表所示之物，均屬被告之犯罪所
    得，且尚未實際合法發還與告訴人4人，均應依刑法第38條
    之1第1項前段、第3項規定，宣告沒收，於全部或一部不能
    沒收或不宜執行沒收時，追徵其價額。另被告用以為附表編
    號1、2所示犯行之鑰匙，雖係被告用以為本案犯行之物，然
    未扣案且不具刑法上重要性，爰不予以宣告沒收，附此敘明
    。
據上論斷，應依刑事訴訟法第273條之1第1項、第299條第1項前
段，刑法第321條第1項第2款、第47條第1項、第38條之1第1項前
段、第3項、第51條第5款，刑法施行法第1條之1第1項、第2項前
段，判決如主文。
本案經檢察官林俊杰提起公訴，檢察官郭姿吟到庭執行職務。
中　　華　　民　　國　　111 　年　　12　　月　　12　　日
                  刑事第七庭    法  官  林雷安
以上正本證明與原本無異。
如不服本判決應於收受送達後20日內向本院提出上訴書狀，並應
敘述具體理由；其未敘述上訴之理由者，應於上訴期間屆滿後20
日內向本院補提理由書（均須按他造當事人之人數附繕本）「切
勿逕送上級法院」。
告訴人或被害人如不服判決，應備理由具狀向檢察官請求上訴，
上訴期間之計算，以檢察官收受判決正本之日起算。
                                書記官  黃英寬
中　　華　　民　　國　　111 　年　　12　　月　　13　　日
附錄論罪科刑法條
中華民國刑法第321條
犯前條第1項、第2項之罪而有下列情形之一者，處6月以上5年以
下有期徒刑，得併科50萬元以下罰金：
一、侵入住宅或有人居住之建築物、船艦或隱匿其內而犯之。
二、毀越門窗、牆垣或其他安全設備而犯之。
三、攜帶兇器而犯之。
四、結夥三人以上而犯之。
五、乘火災、水災或其他災害之際而犯之。
六、在車站、港埠、航空站或其他供水、陸、空公眾運輸之舟、
    車、航空機內而犯之。
前項之未遂犯罰之。

附表
編號 犯罪時間 犯罪地點 被害人 犯罪方式 罪名及宣告刑 1 111年5月12日4時35分許 臺中市○○區○○○道0段0號「六扇門時尚湯鍋公司」 徐瑋辰 林晟光臺中市○○區○○路000號至左列地點，從該處後側翻越窗戶入內，先手持機車鑰匙破壞該公司自動點餐機台，竊取該機台內之現金3萬元，復持石頭破壞該公司保險箱面板，竊取保險箱內之現金3萬元，再竊取該保險箱旁邊之零錢8000元及監視器主機，得手後離去。 林晟光毁越安全設備竊盜，累犯，處有期徒刑捌月。未扣案之犯罪所得新臺幣參萬捌仟元及監視器主機硬碟壹台均沒收，於全部或一部不能沒收或不宜執行沒收時，追徵其價額。  2 111年1月16日5時35分許 臺中市○○區○○路000號 張致和 林晟光騎乘車牌號碼000-0000號普通重型機車至該處後，從該店面後方攀爬至店面2樓，手持鑰匙敲破由該處2樓窗戶，再伸手入內將門鎖打開後入內，徒手竊取該處收銀機內現金約3000元，得手後離去。 林晟光毁越安全設備竊盜，累犯，處有期徒刑捌月。未扣案之犯罪所得新臺幣參仟元沒收，於全部或一部不能沒收或不宜執行沒收時，追徵其價額。 3 111年5月9日23時31分許 臺中市○○區○○路0段000號1樓「風信子髮廊大雅店」 黃意如 林晟光駕駛車牌號碼000-0000號小客車至該處後，徒手毀壞該處後方鐵門後入內，徒手竊取置放在該處櫃台抽屜內現金6000元，得手後離去。 林晟光毁越安全設備竊盜，累犯，處有期徒刑捌月。未扣案之犯罪所得新臺幣陸仟元沒收，於全部或一部不能沒收或不宜執行沒收時，追徵其價額。 4 111年5月29日5時許 臺中市○○區○○路0段000號「來淡散熱炒店」 廖志民 林晟光騎乘車牌號碼000-0000號普通重型機車至該處後，先從該處旁邊招牌攀爬至屋頂，再推開具有安全設備功能之屋頂維修孔，翻越屋頂維修孔入內，徒手竊取該處現金1萬2675元及監視器硬碟1台，得手後離去。 林晟光毁越安全設備竊盜，累犯，處有期徒刑捌月。未扣案之犯罪所得新臺幣壹萬貳仟陸佰柒拾伍元及監視器硬碟壹台均沒收，於全部或一部不能沒收或不宜執行沒收時，追徵其價額。